【裁判字號】    92,交訴,24
【裁判日期】    920731
【裁判案由】    過失致死
【裁判全文】
臺灣苗栗地方法院刑事判決                          九十二年度交訴字第二四號
    公  訴  人  臺灣苗栗地方法院檢察署檢察官
    被      告  甲○○
右列被告因過失致死案件，經檢察官提起公訴（九十一年度偵字第四六四六號），本
院判決如左：
    主  文
甲○○過失致人於死，處有期徒刑陸月，如易科罰金，以參佰元折算壹日。
    事  實
一、甲○○前無不良素行，與劉政修為男女朋友關係。於民國九十一年八月八日近晚
    上十二時許，甲○○至劉政修位於苗栗縣三義鄉立益砂石廠工作場所，陪同劉政
    修、劉賢臣及其他多名同事吃宵夜。迄翌日即同年月九日凌晨二時許，劉政修、
    劉賢臣及其他同事多人，因欲至同縣苑裡街上續攤飲酒，遂由當時僅少量飲酒（
    事後測得血液中酒精含量為每公合二一．六毫克，換算呼氣酒精測試值為每公升
    ０‧０一毫克，未達法定違法之呼氣酒精測試值為每公升０‧二五毫克標準），
    無駕駛執照之甲○○駕駛劉政修所有ＢＤ─五一七九號自用小客車，搭載劉政修
    、劉賢臣二人，沿同縣苑裡鎮苗一三０甲線由東向西行駛，此時，劉賢臣亦疏未
    注意甲○○乃無駕駛執照之人，仍坐上該車。於同日凌晨二時三十分許，途經該
    路苑南橋鐵路高架橋左彎上坡路段時，駕駛人應注意車前狀況，並隨時採取必要
    安全措施；汽車行經彎道、坡路時，應減速慢行，作隨時停車之準備；及汽車行
    經雙向二車道時，均應在遵行車道內行駛，不得駛入來車之車道內，依當時天候
    晴、夜間有照明、路面無缺陷、無障礙物、視距良好情況下，並無不能注意之情
    事，甲○○竟疏於注意，而以高速行經前揭上坡彎道時，不慎壓及車道中央分道
    之反光紐，車輛隨即失控駛入對向車道，因而撞及對向車道路旁之電線桿，電線
    桿因而倒地斷裂成三截，後座之劉賢臣並因而受有頸椎骨折脫位等傷害，經送醫
    後延至同年月十八日凌晨三時十四分許，仍因頸椎骨折脫位合併癱瘓導致心肺衰
    竭不治死亡。嗣經警追查而獲悉上述車禍經過。
二、案經劉賢臣之母乙○○訴請臺灣苗栗地方法院檢察署檢察官偵查起訴。
    理  由
一、訊據被告甲○○對於右揭時、地，駕駛車號ＢＤ─五一七九號自用小客車肇事，
    致劉賢臣受傷不治死亡一情，坦承不諱，核與證人即車禍發生時同車之劉政修證
    述：車禍發生當晚十時許，伊與同事劉賢臣下班後，一起喝酒，後來又相約去苑
    裡鎮吃東西，凌晨二點多，由伊女友甲○○開車，劉賢臣坐在後座，他知道甲○
    ○沒有駕照，之後發生車禍等語（參見偵卷第二一、二二頁筆錄）、及肇事後將
    劉賢臣送醫救治之證人許啟村結證：伊於九十一年八月九日凌晨二時許，開車經
    過本案車禍現場，發現後座的人受傷，開車的是一名女子等語（參見偵卷第四五
    頁筆錄）相符，並有道路交通事故調查報告表一份、車禍現場照片四紙、苗栗縣
    警察局舉發違反道路交通管理事件通知單影本一紙在卷可稽。因按汽車行駛時，
    原應注意車前狀況及隨時採取必要之安全措施；汽車行經彎道、坡路時，應減速
    慢行，作隨時停車之準備；及汽車行經雙向二車道時，均應在遵行車道內行駛，
    不得駛入來車之車道內，道路交通安全規則第九十四條第三項、第九十三條第一
    項第三款、第九十七條第一款、第二款分別定有明文，被告駕車行經彎道、坡路
    時，未減速慢行，作隨時停車之準備，不慎壓及車道中央分道之反光紐，亦未作
    必要之安全措施，車輛隨即侵入對向車道，再撞及路旁之電線桿以致肇事，其駕
    駛汽車，自有過失甚明。而被害人劉賢臣並因本件交通事故而受有頸椎骨折脫位
    等傷害，經送醫後延至同年月十八日凌晨三時十四分許，仍因頸椎骨折脫位合併
    癱瘓導致心肺衰竭不治死亡，業經檢察官督同檢驗員相驗屬實，製有勘驗筆錄、
    相驗屍體證明書、驗斷書各一份在卷可稽。則被害人之死亡結果係因被告之上開
    駕車過失行所致，且其死亡結果之發生與被告之過失行為間，具有相當因果關係
    。本件事證明確，被告之過失犯行已經證明，應依法論科。
二、核被告所為係犯刑法第二百七十六條第一項之過失致人於死罪。又被告未領有汽
    車駕駛執照，此業經其供明在卷（參見本院卷第十九頁筆錄），並有苗栗縣警察
    局舉發違反道路交通管理事件通知單影本在卷可稽，被告為無駕駛執照之人甚明
    ，其行為時無駕駛執照而駕車致人死亡，應依道路交通管理處罰條例第八十六條
    第一項加重其刑。爰審酌被告前無其他前科紀錄（此有臺灣高等法院被告全國前
    案紀錄表一份在卷可稽），一時失慮無照駕駛之情節、及其本件車禍之過失程度
    大、被害人亦有疏未注意不應搭乘無駕駛執照之人所駕駛之車輛、被告行為後能
    坦承有疏失之態度暨其除賠償被害人家屬第三人汽車強制責任險理賠金新臺幣一
    百四十萬元（此經家屬乙○○到庭陳述在卷，此有本院卷第十頁筆錄可參）尚未
    與被害人家屬達成全面和解等一切情狀，量處如主文所示之刑，並諭知易科罰金
    之折算標準。
據上論斷，應依刑事訴訟法第二百九十九條第一項前段，道路交通管理處罰條例第八
十六條第一項，刑法第二百七十六條第一項、第四十一條第一項前段，罰金罰鍰提高
標準條例第一條前段、第二條，判決如主文。
本案經檢察官黃棋安到庭執行職務。
中      華      民      國    九十二    年      七    月     三十一     日
                                      臺灣苗栗地方法院刑事第二庭
                                          法  官   黃賢婷
右正本證明與原本無異。
如不服本判決，應於判決送達後十日內向本院提出上訴狀( 應附繕本 )。
                                          書記官   周巧屏
中      華      民      國    九十二    年      七     月    三十一     日
附錄論罪科刑法條
刑法第二百七十六條第一項
因過失致人於死者，處二年以下有期徒刑、拘役或二千元以下罰金。


司法院資訊處製作；財團法人民間司法改革基金會備份。
